

Perfil profesional

Desarrollador Frontend Junior aún no cuento con experiencia profesional pero he tenido la oportunidad de trabajar en proyectos personales para poder ir ganando experienia en los siguientes lenguajes, HTML, CSS, Javascript, React y Github, me considero una persona apasionada por el desarrollo web ya que aún siento la misma pasión como cuando inicie a la hora de crear una página web y adicional me considero autodidacta ya que me gusta estar en constante aprendizaje.

Experiencia laboral

Agente de soporte técnico (Call Center), Atento, San Salvador

AGOSTO 2018 - FEBRERO 2023

- Brindar atención al cliente y soporte técnico a celulares de la marca Motorola para el área de Latinoamérica.
- · Brindar soporte y seguimiento a compras realizadas.

Agente de servicio al cliente (Call Center), Tigo El Salvador, La Libertad

DICIEMBRE 2015 - MARZO 2018

- Brindar atención al cliente y soporte técnico a productos residenciales y servicio Mobile.
- Brindar seguimiento de reclamos de servicios residenciales.
- Backup de supervisor durante 7 meses.

Formación

Licenciatura en Informática, Universidad Tecnológica de El Salvador, San Salvador

FEBRERO 2008 - PRESENTE

Bachillerato técnico en opción electrónica., Instituto Salvadoreño de superación integral (INSSI), San Salvador

FEBRERO 2005 - FEBRERO 2007

Cursos

Frontend Developer, Bitlab Academy

MARZO 2019 - MAYO 2019

HTML, CSS & Javascript básico, EDTeam

DICIEMBRE 2018 - DICIEMBRE 2018

Referencias

Irvin Zepeda de Atento

73415803

Salvador González de Tigo El Salvador

7870-9253

Datos personales

San Salvador
El Salvador
7290-7458
chavezofficial2015@gmail.com

Links

Portafolio Web

Github

Linkedin

Competencias

HTML

CSS

Bootstrap

Javascript

React

Git

Github

Excel

Idiomas

Ingles